最  高  行  政  法  院  裁  定
110年度上字第787號
上  訴  人  黃姿穎即萬眾居家護理所
訴訟代理人  陳士綱  律師
            許書豪  律師
            謝沂庭  律師
被 上訴 人  衛生福利部中央健康保險署
代  表  人  李伯璋              
上列當事人間全民健康保險事件，上訴人對於中華民國110年11
月4日臺北高等行政法院110年度訴字第579號判決，提起上訴，
本院裁定如下：
　　主  文
上訴駁回。
上訴審訴訟費用由上訴人負擔。
　　理  由
一、按對於高等行政法院判決之上訴，非以其違背法令為理由，
    不得為之，行政訴訟法第242條定有明文。依同法第243條第
    1項規定，判決不適用法規或適用不當者，為違背法令；而
    判決有同法條第2項所列各款情形之一者，為當然違背法令
    。是當事人對於高等行政法院判決上訴，如依行政訴訟法第
    243條第1項規定，以高等行政法院判決有不適用法規或適用
    不當為理由時，其上訴狀或理由書應有具體之指摘，並揭示
    該法規之條項或其內容；若係成文法以外之法則，應揭示該
    法則之旨趣；倘為司法院大法官解釋，則應揭示該解釋之字
    號或其內容。如以行政訴訟法第243條第2項所列各款情形為
    理由時，其上訴狀或理由書，應揭示合於該條項各款之事實
    。上訴狀或理由書如未依此項方法表明，或其所表明者與上
    開法條規定不合時，即難認為已對高等行政法院判決之違背
    法令有具體之指摘，其上訴自難認為合法。
二、上訴人係於民國109年3月16日開業，設址在新北市○○區○○路
    000號1樓之醫事機構（負責人黃姿穎，醫事機構代號000000
    0000），於同年月27日透過被上訴人全球資訊網新特約院所
    預約簽約系統，向被上訴人申請成為全民健康保險（下稱健
    保）特約院所，經被上訴人審核符合規定，雙方於同年月31
    日簽訂健保特約醫事服務機構合約（下稱系爭合約），合約
    有效期間自109年3月16日起至112年3月15日止。而上訴人在
    上址開業之前，係另有同名之萬眾居家護理所（負責人林芷
    均，醫事機構代號0000000000，下稱原機構）在同址經營，
    原機構於健保特約合約期間（107年6月15日至109年3月16日
    ），經被上訴人同意而分別自107年8月24日及同年月27日起
    ，參與「全民健康保險居家醫療照護整合計畫」（下稱整合
    計畫）及「全民健康保險呼吸器依賴患者整合性照護前瞻性
    支付方式計畫」（下稱前瞻計畫）2項計畫（下合稱系爭2項
    計畫），皆因歇業而終止參與。嗣上訴人於109年4月9日向
    被上訴人申請前瞻計畫，經被上訴人於109年5月1日以健保
    北字第1091500224號函核定，自109年5月1日生效，並函復
    在案。又萬華衛康內科診所（主責院所）於109年5月8日申
    請將上訴人加入整合計畫，經被上訴人審核符合資格，自10
    9年5月9日生效。因上訴人欲申報109年3至5月份健保醫療費
    用（其中13案屬前瞻計畫，另24案屬整合計畫）時發現檢核
    異常，無法執行申報程序，於109年6月19日請求被上訴人完
    成費用核銷，經被上訴人以109年7月16日健保北字第109162
    1471號函復因上訴人係自109年5月起，始經被上訴人核定參
    與上述計畫，故109年3月尚無法申報該等計畫費用，而不予
    核付。上訴人不服，申請複核、爭議審定均遭駁回，上訴人
    認被上訴人不應核扣其所申請之新臺幣（下同）499,014元
    醫療費用（下稱系爭費用），遂提起行政訴訟，聲明求為判
    決：被上訴人應給付上訴人499,014元及自起訴狀繕本送達
    被上訴人翌日起至清償日止，按年息5％計算之利息。經原判
    決駁回。
三、上訴人對原判決上訴，主張略以：上訴人於109年3月31日與
    被上訴人簽訂系爭合約後，即需要功能正常的安全模組卡才
    能夠以完整之內容送件、申請整合計畫及前瞻計畫，被上訴
    人遲至109年4月13日才提供上訴人安全模組卡，經上訴人實
    際使用後發現完全模組卡有毀損，當天即親自將安全模組卡
    返還給被上訴人並重新申請，直至同年月29日才收受可正常
    使用之安全模組卡，上訴人始能上傳37位病患之醫療資料，
    申請整合計畫及前瞻計畫，因此上訴人才會於109年4月29日
    及109年5月8日分別申請加入前瞻計畫和整合計畫，原判決
    未審酌上情，逕認上訴人於簽立系爭合約後申請加入系爭2
    項計畫與安全模組卡是否毀損自無關聯，有判決不備理由之
    違誤。
四、惟原判決已敘明：依108年4月1日修訂（108年4月費用月份
    起適用）公告之前瞻計畫「參、計畫內容……（三）申請書格
    式由各參與之特約醫療機構檢附『全民健康保險呼吸器依賴
    患者整合性照護前瞻性支付方式』計畫申請書（附件一）向
    保險人分區業務組提出申請」。該計畫附件2第2章第2節居
    家照護階段通則規定：「一、適用本節之支付標準需事先報
    經保險人核准。……。」被上訴人於109年4月10日修訂公告之
    整合計畫第5點規定：「……㈦符合前述各項資格之照護團隊，
    由主責醫事服務機構向保險人分區業務組提出參與計畫申請
    書……。經保險人分區業務組資格審核同意後，始可參與本計
    畫；異動時亦同。」可知，特約醫事機構須事先經被上訴人
    審核同意參與系爭2項計畫後，始可向保險人（即被上訴人
    ）提出申請支付系爭2項計畫所列之給付項目。而上訴人係
    於109年4月9日以萬家字第109040901號函向被上訴人申請加
    入前瞻計畫，因申請文件之格式、內容不完整，於同年月29
    日方提供完整文件資料，故被上訴人於109年5月1日始同意
    上訴人所申請；另上訴人申請參與整合計畫之居家醫療照護
    團隊，則係由萬華衛康內科診所（主責院所）於109年5月8
    日透過被上訴人異動藍圖（VPN）線上提出申請，因成員名
    單有機構歇業而退件、重新送件，被上訴人係於同年月9日
    同意上訴人參與整合計畫，上訴人既係經被上訴人審核同意
    之後，始具有參與系爭2項計畫之資格，依系爭2項計畫之規
    定，上訴人於參加系爭2項計畫後所提供之居家照護，始得
    經由被上訴人依相關規定審查後給付費用，則上訴人向被上
    訴人申請給付之系爭費用係發生在被上訴人審核同意其參加
    系爭2項計畫之前，被上訴人依前揭計畫約定自無給付系爭
    費用予上訴人之義務；此與上訴人所稱被上訴人提供之「安
    全模組卡」是否毀損自無關聯等得心證之理由。上訴意旨雖
    以原判決違背法令為由，惟核其上訴理由，無非係重述其在
    原審業經主張而為原判決摒棄不採之陳詞，或係執其主觀之
    法律見解，就原審所為論斷或駁斥其主張之理由，泛言未論
    斷，而非具體表明原判決究竟有如何合於不適用法規或適用
    不當，或有行政訴訟法第243條第2項所列各款之情形，尚難
    認為已對原判決之如何違背法令有具體之指摘。依首開規定
    及說明，應認其上訴為不合法。
五、據上論結，本件上訴為不合法。依行政訴訟法第249條第1項
    前段、第104條、民事訴訟法第95條、第78條，裁定如主文
    。
中　　華　　民　　國　　111 　年　　1 　　月　　6 　　日
                    最高行政法院第三庭
                        審判長法官  帥　嘉　寶　
                              法官　鄭　小　康
                              法官　李　玉　卿
                              法官　洪  慕  芳
                              法官　林　玫　君

以  上  正  本  證  明  與  原  本  無  異
中　　華　　民　　國　　111 　年　　1 　　月　　6 　　日
　　　　　　　　　　　　　　　書記官　邱  鈺  萍